---
title: "Tarea 6"
author: "Rene Gabriel Valladares Elizarraras"
date: "January 03, 2016"
output: html_document
---

## Paso 6a

Cargar los paquetes necesarios si ??stos no han sido cargados.

```{r}
PACKAGES<-c("gdata","R.utils")
for (package in PACKAGES ) {
  if (!require(package, character.only=T, quietly=T)) {
      install.packages(package)
      library(package)
  }
}
```

## Paso 6b

Establecemos el directorio de trabajo

```{r}
setwd("~/dev/workspaceR/Tarea6")
```

## Paso 6c

Validamos la existencia y creamos un directorio de descarga, de no existir.

```{r}
# Se establece el valor de las variables usadas en
# las siguientes funciones
DIR<-"./descarga"
if( !file.exists(DIR) ) {
  dir.create(file.path(DIR), recursive=TRUE) 
  if( !dir.exists(DIR) ) {
    stop("No existe directorio")
  }
}
```

## Paso 6d

Validamos la existencia y creamos un directorio de datos, de no existir.

```{r}
# Se establece el valor de las variables usadas en
# las siguientes funciones
DIR<-"./datos"
if( !file.exists(DIR) ) {
  dir.create(file.path(DIR), recursive=TRUE) 
  if( !dir.exists(DIR) ) {
    stop("No existe directorio")
  }
}
```

## Paso 6e

El script contar?? con la lista de los nombres de archivos a trabajar. Si el archivo no est?? presente en el directorio de datos deber?? buscarse en el directorio de descarga, si no est?? presente deber?? descargarse.
```{r}
FILES<-read.csv("ligas.csv")
```

## Paso 6f

Una vez descargado el archivo, y ya presente en el sistema deber?? descompactarse dejando el archivo de datos en el directorio apropiado. La siguiente idea puede ser ??til para estos dos ??ltimos pasos descritos:

```{r}
# FILES es la lista de archivos para ser descargados.
# Otras variables deben ser declaradas para evitar colocar rutas en el c??digo.
for( file in FILES$NOMBRE_ARCHIVO ){
  # Se valida si el archivo descompactado ya existe en el ??rea de datos.
  if( ! file.exists(paste("./datos/",file,".csv", sep=""))) {
    # Si no existe se busca el archivo compactado en el ??rea de descarga.
    if( ! file.exists(paste("./descarga/",file,".csv.gz", sep="")) ){
        download.file(paste("http://www1.ncdc.noaa.gov/pub/data/swdi/stormevents/csvfiles/",file,".csv.gz", sep=""),paste("./descarga/",file,".csv.gz", sep="")) 
      gunzip(filename=paste("./descarga/",file,".csv.gz",sep = ""),destname=paste("./datos/",file,".csv",sep = ""))
    } 
  }
}
```

## Paso 6g

Una vez con todos los archivos presentes, se leer??n todos los archivos, mostrando por cada uno el n??mero de registros y estos archivos se fusionar??n en una sola estructura de datos.

```{r}
# FILES es la lista de archivos para ser descargados.
if( exists("Fatalities") ){
  rm(Fatalities)
}
for( file in FILES$NOMBRE_ARCHIVO ){
  # Se valida si el archivo descompactado ya existe en el ??rea de datos.
  if(file.exists(paste("./datos/",file,".csv", sep=""))) {
    if(!exists("Fatalities") ){
      Fatalities<-read.csv(paste("./datos/",file,".csv", sep=""),header=T, sep=",", na.strings="")
      datos<-read.csv(paste("./datos/",file,".csv", sep=""))
      show(file)
      show(nrow(datos))
      rm(datos)
    } else {
        data<-read.csv(paste("./datos/",file,".csv", sep=""),header=T, sep=",", na.strings="")
        Fatalities<-rbind(Fatalities,data)
        show(file)
        show(nrow(data))
        rm(data)
    }
  }
}
show(nrow(Fatalities))
```